【裁判字號】    99,審訴,3557
【裁判日期】    991115
【裁判案由】    毒品危害防制條例
【裁判全文】
臺灣高雄地方法院刑事判決            99年度審訴字第3557號
公  訴  人  臺灣高雄地方法院檢察署檢察官
被      告  乙○○
上列被告因毒品危害防制條例案件，經檢察官提起公訴（99年度
偵字第2855號、99年度偵字第27995號），嗣本院訊問被告後，
因被告就其被訴事實為有罪之陳述，經詢問被告及檢察官之意見
後，合議庭裁定由受命法官依簡式審判程序獨任審理，並判決如
下：
    主  文
乙○○持有第一級毒品，處有期徒刑肆月，如易科罰金，以新臺
幣壹仟元折算壹日。扣案之第一級毒品海洛因肆包（驗前毛重合
計貳點玖伍公克，驗餘淨重合計壹點伍伍公克，含包裝袋肆只）
，均沒收銷燬。又持有第二級毒品純質淨重貳拾公克以上，處有
期徒刑陸月，如易科罰金，以新臺幣壹仟元折算壹日。扣案之第
二級毒品甲基安非他命壹拾包（驗前毛重合計肆拾肆點壹玖公克
，驗後純質淨重合計參拾玖點零柒公克，含包裝袋壹拾只），均
沒收銷燬。應執行有期徒刑玖月，如易科罰金，以新臺幣壹仟元
折算壹日。扣案之第一級毒品海洛因肆包（驗前毛重合計貳點玖
伍公克，驗餘淨重合計壹點伍伍公克，含包裝袋肆只）、第二級
毒品甲基安非他命壹拾包（驗前毛重合計肆拾肆點壹玖公克，驗
後純質淨重合計參拾玖點零柒公克，含包裝袋壹拾只），均沒收
銷燬。
    事  實
一、乙○○明知海洛因、甲基安非他命業經毒品危害防制條例第
    2條第2項第1、2款明定為第一、二級毒品，不得非法持有，
    仍基於持有第一、二級毒品之犯意，先後於下列時、地為持
    有毒品行為：
(一)、於不詳時間，在高雄縣岡山鎮綠光網咖，向真實年籍姓名不
    詳、綽號「唸唸」之人購得第一級毒品海洛因4 包而非法持
    有。嗣於民國98年12月2 日19時20分許，適有警方在高雄縣
    阿蓮鄉○○村○○路285 巷內實施攔檢，當場於乙○○承租
    車牌號碼9570─UU號自小客車內查獲海洛因4 包（驗前毛重
    合計2.95公克，驗餘淨重合計1.55公克）、甲基安非他命4
    包（另案聲請宣告沒收）。
(二)、於99年4 月12日17時30分許，在高雄市○○區○○路與復興
    路口，向真實年籍姓名不詳、綽號「阿勝」之男子購得第二
    級毒品甲基安非他命10包，置於其所有之化妝包內藏放。嗣
    於同年4 月13日23時45分許，在高雄市○○區○○路195 巷
    口，因形跡可疑，為警盤查，當時自乙○○上開化妝包內扣
    得第二級毒品甲基安非他命10包（驗前毛重合計44.19 公克
    ，驗後純質淨重合計39.07 公克）。
二、案經南部地區巡防局第六海岸巡防總隊、高雄市政府警察局
    保安警察大隊移送臺灣高雄地方法院檢察署檢察官偵查起訴
    。
    理  由
一、本件被告乙○○所犯均為死刑、無期徒刑、最輕本刑為3年
    以上有期徒刑以外之罪，其於審判程序中就被訴事實為有罪
    之陳述，經本院告知簡式審判程序之旨，並聽取當事人意見
    後，認宜進行簡式審判程序，爰依刑事訴訟法第273條之1第
    1項規定，裁定進行簡式審判程序，合先敘明。又簡式審判
    程序之證據調查，依刑事訴訟法第273條之2規定，不受同法
    第159條第1項審判外陳述排除之限制，再被告對於卷內之各
    項證據亦不爭執證據能力（本院卷第29頁背面、第30頁），
    故卷內所列之各項證據，自得作為證據，先予敘明。
二、前揭事實，業據被告乙○○於警偵訊及本院審理中坦承不諱
    ；扣案之第一、二級毒品，經送鑑驗結果，確含海洛因（驗
    前毛重合計2.95公克，驗餘淨重合計1.55公克）、甲基安非
    他命成分（驗前毛重合計44.19 公克、驗後純質淨重合計
    39.07 公克），此有法務部調查局濫用藥物實驗室鑑定書、
    內政部警政署刑事警察局鑑定書各1 份（參偵一卷第29頁背
    面、偵三卷第20頁）在卷可稽。綜上所述，被告上開任意性
    之自白既有前揭證據可佐，核與事實相符，自得採為論罪科
    刑之依據，是本案事證已臻明確，被告犯行洵堪認定，應予
    依法論科。
三、按毒品危害防制條例已於98年5 月20日修正公佈，於同年月
    22日生效，依修正後毒品危害防制條例第11條第4 項持有第
    二級毒品純質淨重20公克以上者，處6 月以上5 年以下有期
    徒刑，得併科新臺幣70萬元以下罰金。本件被告經查扣之第
    二級毒品甲基安非他命10包，經檢驗後純質淨重達39.07 公
    克，已超出上開20公克之標準，是本件被告持有第二級毒品
    部份，自有修正後毒品危害防制條例第11條第4 項規定之適
    用。是核被告上開持有第一、二級毒品之行為，係違反毒品
    危害防制條例第11條第1 項之持有第一級毒品罪及同條第4
    項之持有逾量第二級毒品罪。被告所犯上開2 罪，犯意各別
    ，罪質各異，行為互殊，應予分論併罰。又被告於上開犯罪
    事實(二)被警查獲持有逾量第二級毒品甲基安非他命之犯行，
    於現場警方已先查知被告有毒品前科，且因被告當時因緊張
    全身發抖，並緊握其包包，故警方當時即已懷疑包包中可能
    有毒品等違禁物，準此，被告尚非於具有偵查犯罪權限之公
    務員尚不知其犯罪前，主動告知員警該次持有毒品之犯行且
    願接受裁判，並不符合自首要件等情，有公務電話紀錄1 紙
    在卷可稽，故無自首減刑規定之適用，先予敘明。爰審酌被
    告持有國家嚴格管制之第一、二級毒品，對社會治安造成潛
    在之危險，行為實不足取，惟念及其行為本身對社會所造成
    之危害並非直接、鉅大，及其於犯罪後坦承犯行等一切情狀
    ，既檢察官之具體求刑，分別量處如主文所示之刑，併均諭
    知以新台幣1000元折算1 日為其易科罰金之折算標準，並定
    其應執行之刑，及諭知易科罰金之折算標準。
四、扣案之第一級毒品海洛因4 包、第二級毒品甲基安非他命10
    包，經鑑驗後含第一級毒品海洛因、第二級毒品甲基安非他
    命成分無訛，業如前述，均應依毒品危害防制條例第18條第
    1 項前段之規定，不問屬於被告與否，均沒收銷燬之，其包
    裝袋因殘留微量海洛因、甲基安非他命毒品而難以析離，爰
    視同毒品整體，併依前開規定沒收銷燬之。至鑑驗耗損部分
    既已滅失，毋庸宣告沒收銷燬。
據上論斷，應依刑事訴訟法第273條之1第1項、第299條第1項前
段，毒品危害防制條例第第11條第1項、第4項、第18條第1項前
段，刑法第11條、第51條第5 款、第9 款、第41條第1 項前段、
第8 項，刑法施行法第1 條之1 ，判決如主文。
本案經檢察官甲○○到庭執行職務。
中    華    民    國    99    年    11    月    15    日
                  刑事第十庭   法  官  張  震
以上正本證明與原本無異。
如不服本判決應於收受判決後10日內向本院提出上訴書狀，並應
敘述具體理由。其未敘述上訴理由者，應於上訴期間屆滿後20日
內向本院補提理由書 (均須按他造當事人之人數附繕本)「切勿
逕送上級法院」。
中    華    民    國    99    年    11    月    15    日
                               書記官  邱家銘
附錄本判決論罪科刑之法條：
毒品危害防制條例第11條
持有第一級毒品者，處3年以下有期徒刑、拘役或新臺幣5萬元以
下罰金。
持有第二級毒品者，處2年以下有期徒刑、拘役或新臺幣3萬元以
下罰金。
持有第一級毒品純質淨重10公克以上者，處1年以上7年以下有期
徒刑，得併科新臺幣1百萬元以下罰金。
持有第二級毒品純質淨重20公克以上者，處6月以上5年以下有期
徒刑，得併科新臺幣70萬元以下罰金。
持有第三級毒品純質淨重20公克以上者，處3年以下有期徒刑，
得併科新臺幣30萬元以下罰金。
持有第四級毒品純質淨重20公克以上者，處1年以下有期徒刑，
得併科新臺幣10萬元以下罰金。
持有專供製造或施用第一級、第二級毒品之器具者，處1年以下
有期徒刑、拘役或新臺幣1萬元以下罰金。

司法院資訊處製作；財團法人民間司法改革基金會備份。
